【裁判字號】    95,交抗,576
【裁判日期】    950831
【裁判案由】    聲明異議
【裁判全文】
臺灣高等法院臺中分院刑事裁定         95年度交抗字第576號
抗  告  人
即受處分人  甲○○
上列抗告人因聲明異議案件，不服臺灣苗栗地方法院中華民國95
年6月26日所為裁定（95年度交聲字第153號）提起抗告，本院裁
定如下:
    主  文
抗告駁回。
    理  由
一、原審裁定意旨略以：原處分機關以抗告人即受處分人（下稱
    受處分人）甲○○於民國 94年12月29日8時許，駕駛車牌號
    碼YP－7889號之自用小客車，在台一線78公里處（限速每小
    時50公里），經測速時速72公里，超速22公里，經原舉發機
    關以竹市警交字第E00000000 號違反道路交通管理事件通知
    單逕行舉發，嗣受處分人未於應到案日期前依法繳納罰鍰，
    經原處分機關於95年4月26日以竹監苗字第裁 54-E00000000
    號裁決書裁處異議人罰鍰新台幣（下同）2400元，並記違規
    點數 1點。受處分人雖以：伊並未收到舉發單及違規照片，
    因此不知道超速，故沒有自動繳納罰款，並提出竹南郵局證
    明書為證云云，聲明議異。惟查，受處分人上開違規及未於
    應到案日期前依法繳納罰鍰，經原處分機關裁處受處分人罰
    鍰 2400元，並記違規點數1點之事實，有新竹市警察局竹市
    警交字第E00000000 號違反道路交通管理事件通知單、交通
    部公路總局新竹區監理所95年4月26日竹監苗字第裁54-E000
    00000號裁決書、新竹市警察局95年4月7日竹市警交字第095
    0012840號函附送達證書、新竹市警察局 95年6月8日竹市警
    交字第0950021250號函在卷可按，堪認受處分人確實有上開
    違規。受處分人雖抗辯本件送達不合法，然查，本件依據原
    舉發機關上開函文回覆意旨稱：本件舉發單含採證照片經掛
    號郵寄，因逾期退回，並於 95年2月14日辦理寄存送達，及
    照送達證書記載：「送達地址為『苗栗市○○鎮○○里○○
    街73號5樓之1』、寄存於竹南郵局、並作送達通知書2份，1
    份黏貼於應送達處門首」等情，參以受處分人當時之戶籍地
    ，確設址上開寄存送達之地址，亦有受處分人之個人基本資
    料查詢結果為證，是原舉發機關之寄存送達，符合行政程序
    法第74條之規定，足以認定本件送達係合法。本件受處分人
    之異議，並無理由，應予駁回等情。
二、按處理違反道路交通管理事件，有關文書送達之程序，依行
    政程序法之規定，違反道路交通管理事件統一裁罰基準及處
    理細則第 5條定有明文；次按送達，於應受送達人之住居所
    、事務所或營業所為之。於應送達處所不獲會晤應受送達人
    時，得將文書付與有辨別事理能力之同居人、受僱人或應送
    達處所之接收郵件人員，行政程序法第72條第1項前段、第7
    3條第1項亦有明定；又不能依前 2條規定為送達者，得將文
    書寄存送達地之地方自治或警察機關，並作送達通知書 2份
    ， 1份黏貼於應受送達人住居所、事務所、營業所或其就業
    處所門首，另 1份交由鄰居轉交或置於該送達處所信箱或其
    他適當位置，以為送達。前項情形，由郵政機關為送達者，
    得將文書寄存於送達地之郵政機關。寄存機關自收受寄存文
    書之日起，應保存 3個月，行政程序第74條定有明文。而所
    謂之寄存送達，以文書寄存於送達地之地方自治、警察機關
    或郵政機關即生送達之效力，至於受送達人於何時始領取文
    書，與送達之效力無涉。查，上開違反道路交通管理事件通
    知單，已於95年 2月14日依法寄存於送達地之郵政機關，此
    有新竹市警察局95年4月7日竹市警交字第0950012840號函附
    送達證書附卷可參，依上開規定，本件送達已合法生效，雖
    上開違反道路交通管理事件通知單，於95年 4月14日仍寄存
    於送達地之郵政機關，亦無妨於本件送達之合法性。原審以
    受處分聲明異議無理由，予以駁回，核無違誤，受處分人仍
    執前詞指摘原審裁定不當，為無理由，應予駁回。
三、據上論結，應依道路交通案件處理辦法第25條、第26條，刑
    事訴訟法第412條，裁定如主文。
中    華    民    國    95    年    8     月    31    日
              刑事第十庭  審判長法  官  林  照  明
                                法  官  唐  光  義
                                法  官  蔡  名  曜
上列正本證明與原本無異。
不得再抗告。
                                書記官  劉  恒  宏
中    華    民    國    95    年    9     月    5     日
                                                      Ｒ


司法院資訊處製作；財團法人民間司法改革基金會備份。
